Minutes et répertoires du notaire Damien Louis DUPONT, 15 décembre 1739 - 2 juillet 1766 (étude XXIV)
Archives nationales
- Minutes de Damien Louis DUPONT, 16 décembre 1739 - septembre 1768; MC/ET/XXIV/677 - MC/ET/XXIV/993
  - Minutes. 1751, juillet - août, juillet - août 1751; MC/ET/XXIV/727
    - Rente sur le roi, quittance de rachat, 2 sols pour livre du dixieme decembre 1746., 2 août 1751; MC/ET/XXIV/727
    - Rente, constitution., 3 août 1751; MC/ET/XXIV/727
      Nom, qualité: (M.) Huet, Antoine (bourgeois de Paris).
      Nom, qualité: (Mme ou Mlle) Bouvier, Antoinette.
    - Rente, constitution., 3 août 1751; MC/ET/XXIV/727
      Nom, qualité: (M.) Doctain de Brye, Nicolas Mathieu.
      Profession: huissier ordinaire des requetes du Parlement.
    - Testament, depot., 3 août 1751; MC/ET/XXIV/727
      Nom, qualité: (M.) Levrard, Charles Alexandre.
      Profession: tapissier (marchand).
      testament; dépôt de pièces
    - Inventaire après décès de Charles Alexandre Levrard., 3 août 1751; MC/ET/XXIV/727
      inventaire après décès; Levrard, Charles Alexandre
    - Decharge., 3 août 1751; MC/ET/XXIV/727
      Nom, qualité: (M.) Journee, Nicolas.
      Nom, qualité: (Mme ou Mlle) Villette, Marie Marguerite.
      Nom, qualité: (Mme ou Mlle) Gueriny, Marie Anne.
      Nom, qualité: (M.) Villette, Andre (bourgeois de Paris).
    - Rente sur le roi, transport, caisse des amortissements mai 1749., 3 août 1751; MC/ET/XXIV/727
      Nom, qualité: (Mme ou Mlle) Berryer de Varreville, Renee Elisabeth.
      Nom, qualité: (M.) Batissier, Jean Claude.
      Profession: trésorier de France.
      Domicile: Paris (généralité)
    - Succession, renonciation., 4 août 1751; MC/ET/XXIV/727
      Nom, qualité: (M.) Aubin, Francois.
      Profession: fruitier.
      Nom, qualité: (Mme ou Mlle) Gremigny, Marie Anne.
    - Notoriete, nom., 4 août 1751; MC/ET/XXIV/727
      Nom, qualité: (M.) Jouvancourt de La Courneuve de, Francois.
    - Obligation., 5 août 1751; MC/ET/XXIV/727
      Nom, qualité: (personne morale) Nicard (her).
      Relations: héritiers de l'intervenant 2.
      Nom, qualité: (M.) Chiquet, Pierre Romain (bourgeois de Paris)
    - Bail, maison, Paris, pont-St-Michel., 5 août 1751; MC/ET/XXIV/727
      Nom, qualité: (M.) Lefevre, Pierre.
      Nom, qualité: (Mme ou Mlle) Aduyne, Marie Angelique Genevieve.
    - Rente viagere, constitution., 5 août 1751; MC/ET/XXIV/727
      Nom, qualité: (M.) Le Boindre de Vauguion, Joseph.
      Nom, qualité: (M.) Tack, Andre Joseph.
      Nom, qualité: (Mme ou Mlle) Leverrier, Anne.
    - Notoriete., 6 août 1751; MC/ET/XXIV/727
      Nom, qualité: (Mme ou Mlle) Murgalle, Catherine Angelique Suzanne.
      Nom, qualité: (M.) La Marnierre de, Nicolas Daniel Philippe.
    - Inventaire après décès d'Henri Cordier., 6 août 1751; MC/ET/XXIV/727
      Nom, qualité: (M.) Cordier, Henri.
      Profession: cordonnier (compagnon).
      inventaire après décès; Cordier, Henri
    - Apprentissage, métier epicier, Paris., 6 août 1751; MC/ET/XXIV/727
      Nom, qualité: (M.) Delacroix, Jean Baptiste.
      Nom, qualité: (M.) Le Brasseur, Francois Louis.
    - Rente sur le roi, dépôt, aides de gabelles juin 1720., 7 août 1751; MC/ET/XXIV/727
    - Rente, quittance de rachat., 9 août 1751; MC/ET/XXIV/727
      Nom, qualité: (Mme ou Mlle) Cartaud, Marguerite.
      Nom, qualité: (Mme ou Mlle) Cartaud, Marie Anne.
      Nom, qualité: (Mme ou Mlle) Cartaud, Marie Gabrielle.
      Nom, qualité: (M.) Marguerit, Francois.
      Profession: rubannier (maître).
    - Vente, p-v, dépôt, meubles., 9 août 1751; MC/ET/XXIV/727
      Nom, qualité: (M.) Pellegrain de L'Estang, Noel.
      dépôt de pièces; acte de vente
    - Procuration., 9 août 1751; MC/ET/XXIV/727
      Nom, qualité: (M.) Deveau, Jean Louis.
      Nom, qualité: (Mme ou Mlle) Dufresne, Marie Madeleine.
      Nom, qualité: (M.) Goulard, Jean Francois.
      Profession: officier des mousquetaires
    - Procuration., 10 août 1751; MC/ET/XXIV/727
      Nom, qualité: (M.) Toupelin de Montales, Julien.
      Nom, qualité: (M.) Davy, Thomas (bourgeois de Paris)
    - Consentement, arrerages de rente., 11 août 1751; MC/ET/XXIV/727
      Nom, qualité: (M.) Sauvage, Jean Louis.
      Nom, qualité: (Mme ou Mlle) Laty, Marie Angelique.
      Nom, qualité: (M.) Mercier, Jacques (bourgeois de Paris)
    - Obligation, quittance de rachat., 11 août 1751; MC/ET/XXIV/727
      Nom, qualité: (M.) Le Comte, Nicolas.
      Nom, qualité: (M.) Pellegrain de Letang ou L'Estang, Noel.
      Profession: conseiller en la cour des monnies.
    - Inventaire après décès de Jean-Baptiste Macé., 11 août 1751; MC/ET/XXIV/727
      Nom, qualité: (M.) Macé, Jean-Baptiste (bourgeois de Paris).
      inventaire après décès; Macé, Jean-Baptiste
    - Procuration, depot., 12 août 1751; MC/ET/XXIV/727
      Nom, qualité: (Mme ou Mlle) Caissac de Sedaiges, Madeleine.
      Domicile: Aurillac.
      Nom, qualité: (M.) Beral de Massebeau de, Pierre.
    - Succession, compte., 12 août 1751; MC/ET/XXIV/727
      Nom, qualité: (M.) Berault, Charles.
    - Rente, donation., 12 août 1751; MC/ET/XXIV/727
      Nom, qualité: (M.) Leroy, Claude Francois.
      Nom, qualité: (Mme ou Mlle) Berault, Marie Anne.
    - Rente, donation., 12 août 1751; MC/ET/XXIV/727
      Domicile: l'Estang-en-Touraine (chateau).
      Profession: conseiller en la cour des monnaies.
    - Inventaire après décès de Sébastienne Petit, épouse d'Eustache Deschamps., 13 août 1751; MC/ET/XXIV/727
      Nom, qualité: (Mme ou Mlle) Petit, Sébastienne.
      Nom, qualité: (M.) Deschamps, Eustache.
      inventaire après décès; Petit, Sébastienne; Deschamps, Eustache
    - Rente, constitution., 14 août 1751; MC/ET/XXIV/727
      Nom, qualité: (M.) Guichard, Pierre.
      Profession: commissaire priseur au Châtelet.
      Nom, qualité: (Mme ou Mlle) Devaux, Marguerite.
    - Rente sur le roi, quittance de rachat, 2 sols pour sol du dixieme janvier 1748., 14 août 1751; MC/ET/XXIV/727
      Nom, qualité: (M.) Gobert, Francois.
      Profession: doreur argenteur ciseleur sur metaux.
    - Obligation, quittance de rachat., 14 août 1751; MC/ET/XXIV/727
      Nom, qualité: (M.) Mignot de Montigny, Jean Francois.
      Profession: president des trésorier de France.
      Domicile: Paris (généralité).
      Nom, qualité: (Mme ou Mlle) Gaillard, Marie Louise.
      Nom, qualité: (M.) Hebert, Thomas Joachim (burgeois).
      Nom, qualité: (Mme ou Mlle) Legras, Marie Jeanne.
    - Communaute, liquidation., 16 août 1751; MC/ET/XXIV/727
    - Procuration, depot., 17 août 1751; MC/ET/XXIV/727
      Nom, qualité: (M.) Belot, Jacques Francois.
      Domicile: Bailly (lagny).
      Nom, qualité: (M.) Dessuslemoustier de, Charles Gregoire (bourgeois de Paris)
    - Sous-bail, boutique, Paris, rue de l'Arbre-Sec., 17 août 1751; MC/ET/XXIV/727
      Nom, qualité: (M.) Hauttemaniere, Jean Pierre.
      Profession: horloger.
      Nom, qualité: (Mme ou Mlle) Tribout, Jeanne Madeleine.
    - Vente, fonds de boutique, Paris., 17 août 1751; MC/ET/XXIV/727
      Nom, qualité: (M.) Chevillot, Paul.
      Nom, qualité: (Mme ou Mlle) Couvreux, Marie Jeanne.
      Nom, qualité: (M.) Baudin, Henri.
      Profession: boulanger (garcon).
    - Procuration., 18 août 1751; MC/ET/XXIV/727
    - Sous-bail, officier huissier au chatelet, Paris., 18 août 1751; MC/ET/XXIV/727
      Nom, qualité: (M.) Ciron, Armand Florentin.
      Nom, qualité: (M.) Cheirouze, Jean.
      Profession: praticien au Châtelet.
    - Alloue, métier cordonnier, Paris., 19 août 1751; MC/ET/XXIV/727
      Nom, qualité: (M.) Breard, Claude.
      Nom, qualité: (M.) Boucher, Jean.
      Profession: cordonnier pour femmes (maître).
      contrat de travail
    - Succession, dépôt de pieces., 19 août 1751; MC/ET/XXIV/727
      Nom, qualité: (Mme ou Mlle) Renoir, Philippe.
      Domicile: Pau
    - Procuration., 20 août 1751; MC/ET/XXIV/727
      Nom, qualité: (Mme ou Mlle) Poitevin, Elisabeth.
      Domicile: Nanteuil-sur-Marne.
      Nom, qualité: (M.) Cousin, Pierre.
      Nom, qualité: (Mme ou Mlle) Cousin, Elisabeth.
      Nom, qualité: (M.) Otoolle, Jean.
      Profession: capitaine de marine
    - Succession, dépôt de pieces., 20 août 1751; MC/ET/XXIV/727
      Nom, qualité: (M.) Leblanc, Charles Gabriel.
      Domicile: Montpellier
    - Notoriete, décès., 20 août 1751; MC/ET/XXIV/727
      Nom, qualité: (M.) Milon, Alexandre Louis.
      Profession: commissaire des guerres.
      Domicile: Anjou
    - Quittance, dot., 20 août 1751; MC/ET/XXIV/727
      Nom, qualité: (M.) Mercier, Rene Maurice.
      Profession: miroitier (marchand).
      Nom, qualité: (Mme ou Mlle) Jacquet, Marie.
    - Apprentissage, métier perruquier, Paris., 20 août 1751; MC/ET/XXIV/727
      Nom, qualité: (M.) Berthelot, Jacques.
      Nom, qualité: (M.) Moriaux, Louis.
    - Obligation., 20 août 1751; MC/ET/XXIV/727
      Nom, qualité: (M.) Aubry, Louis Charles (bourgeois de Paris).
      Nom, qualité: (Mme ou Mlle) Laurent, Marie Anne.
      Nom, qualité: (M.) Gibert, Francois.
    - Testament, depot., 21 août 1751; MC/ET/XXIV/727
      Nom, qualité: (Mme ou Mlle) Collas, Jeanne.
      Profession: lingere (marchande).
    - Traite d'office, officier controleur vendeur de la volaille (jure), Paris., 21 août 1751; MC/ET/XXIV/727
      Nom, qualité: (M.) Couturier, Etienne.
      Domicile: Bougival.
      Nom, qualité: (Mme ou Mlle) Bressin, Marie Jeanne.
      Profession: limonadier (marchand).
    - Declaration., 21 août 1751; MC/ET/XXIV/727
      Nom, qualité: (M.) Coutirier, Etienne.
    - Procuration., 21 août 1751; MC/ET/XXIV/727
      Nom, qualité: (M.) Loizel, Alexis (bourgeois de pars).
      Nom, qualité: (Mme ou Mlle) Liot, Marie.
      Nom, qualité: (M.) Lesguillion, Jean.
      Profession: garde general des eaux et forets.
    - Procuration., 23 août 1751; MC/ET/XXIV/727
      Nom, qualité: (Mme ou Mlle) Delaguerre, Anne Angelique.
      Nom, qualité: (M.) Duhommel, Gilles.
      Nom, qualité: (Mme ou Mlle) Legay, Madeleine.
      Nom, qualité: (M.) Delaguerre, Yves.
      Profession: directeur des domaines
    - Tutelle, compte, quittance., 24 août 1751; MC/ET/XXIV/727
      Nom, qualité: (M.) Lezier, Nicolas.
      Nom, qualité: (M.) Lezier, Jean.
      Domicile: Villette (la)
    - Rente, constitution., 24 août 1751; MC/ET/XXIV/727
      Nom, qualité: (M.) Foliot, Pierre Charles.
      Profession: teiturier (maître).
      Nom, qualité: (Mme ou Mlle) Digeon, Marie Madeleine.
      Nom, qualité: (M.) Foliot, Charles.
      Profession: teinturier (maître).
      Nom, qualité: (M.) Jean, Etienne.
      Profession: huissier ordinaire aux requetes du Parlement.
    - Bail, boutique, Paris, rue Saint-Denis., 26 août 1751; MC/ET/XXIV/727
      Nom, qualité: (M.) Delabarre, Nicolas.
      Profession: contrôleur des rentes de l'hotel de ville.
      Nom, qualité: (M.) Herbet, Philippe.
      Nom, qualité: (Mme ou Mlle) Clesse, Jeanne.
    - Rente, constitution., 27 août 1751; MC/ET/XXIV/727
      Nom, qualité: (M.) Peze, Francois.
      Nom, qualité: (Mme ou Mlle) Revillon, Marie.
      Nom, qualité: (Mme ou Mlle) Revillon, Mare Louise.
    - Procuration., 28 août 1751; MC/ET/XXIV/727
      Nom, qualité: (M.) Lemoyne, Camille (bourgeois de Paris)
    - Rente, quittance de rachat., 28 août 1751; MC/ET/XXIV/727
      Nom, qualité: (Mme ou Mlle) Moussard, Suzanne.
      Nom, qualité: (M.) Chubere, Guillaume.
    - Testament., 29 août 1751; MC/ET/XXIV/727
      Nom, qualité: (Mme ou Mlle) Louan de, Anne.
    - Consentement., 31 août 1751; MC/ET/XXIV/727
      Nom, qualité: (M.) Berthelin, Edme.
      Profession: chandelier (marchand).
      Nom, qualité: (M.) Berthelin de Neuville, Pierre.
  - Minutes. 1751, septembre - octobre, septembre - octobre 1751; MC/ET/XXIV/728
    - Succession, dépôt de pieces., 1er septembre 1751; MC/ET/XXIV/728
      Nom, qualité: (M.) Cartier de Boismartin, Jean Joseph.
      Profession: receveur des tailles.
      Domicile: Valence (election)
    - Succession, renonciation., 3 septembre 1751; MC/ET/XXIV/728
      Nom, qualité: (Mme ou Mlle) Mulot, Louise.
      Profession: potier d'étain (maître).
    - Rente sur le roi, reconstitution, deux sols pour livre du dixieme decembre 1746., 6 septembre 1751; MC/ET/XXIV/728
      Nom, qualité: (Mme ou Mlle) Odiau, Marie.
    - Procuration, depot., 6 septembre 1751; MC/ET/XXIV/728
      Nom, qualité: (Mme ou Mlle) Chicaneau, Anne.
      Domicile: Bernay.
    - Procuration, depot., 6 septembre 1751; MC/ET/XXIV/728
      Nom, qualité: (M.) Vuitier, Jean.
      Domicile: Aubigny.
      Nom, qualité: (M.) Lacaille, Nicolas.
    - Inventaire après décès d'Anne Delouan., 6 septembre 1751; MC/ET/XXIV/728
      Nom, qualité: (Mme ou Mlle) Delouan, Anne.
      inventaire après décès; Delouan, Anne
    - Procuration, depot., 6 septembre 1751; MC/ET/XXIV/728
      Nom: (personne morale) Couvent de La Visitation de Meaux.
    - Rente sur le roi, reconstitution, deux sols pour livre du dixieme janvier 1748., 6 septembre 1751; MC/ET/XXIV/728
      Nom, qualité: (Mme ou Mlle) Dufour, Marie Louise.
    - Rente sur le roi, reconstitution, deux sols pour livre du dixieme decembre 1746., 6 septembre 1751; MC/ET/XXIV/728
      Nom, qualité: (M.) Delabarre, Andre Laurent.
    - Rente sur le roi, reconstitution, deux sols pour livre du dixieme decembre 1746., 6 septembre 1751; MC/ET/XXIV/728
      Nom, qualité: (M.) Landois, Jean (bourgeois de Paris)
    - Rente sur le roi, reconstitution, deux sols pour livre du dixieme decembre 1746., 6 septembre 1751; MC/ET/XXIV/728
      Nom, qualité: (Mme ou Mlle) Daniel, Claude Christine.
      Nom, qualité: (M.) Morel, Jean.
    - Rente sur le roi, reconstitution, deux sols pour livre du dixieme decembre 1746., 6 septembre 1751; MC/ET/XXIV/728
    - Rente sur le roi, reconstitution, deux sols pour livre du dixieme decembre 1746., 6 septembre 1751; MC/ET/XXIV/728
    - Main-levee., 7 septembre 1751; MC/ET/XXIV/728
      Nom, qualité: (Mme ou Mlle) Bisserdon, Suzanne.
      Nom, qualité: (personne morale) Ducastel (hoirs).
      Nom, qualité: (M.) Ducastel, Roger.
    - Obligation., 7 septembre 1751; MC/ET/XXIV/728
      Nom, qualité: (Mme ou Mlle) Verderenette Du Chateau, Marie Jacqueline.
      Nom, qualité: (M.) Fleury, Francois (bourgeois de Paris).
      Domicile: Venise.
      Nom, qualité: (M.) Bavard, Jean Baptiste.
    - Apprentissage, métier mercier, Paris., 10 septembre 1751; MC/ET/XXIV/728
      Nom, qualité: (M.) Lebeuf, Jean.
    - Mariage., 10 septembre 1751; MC/ET/XXIV/728
      Nom, qualité: (M.) Parain, Rene.
      Profession: potier d'étain (compagnon).
      Nom, qualité: (Mme ou Mlle) Lancon, Elisabeth.
      Profession: ouvriere journaliere en linge.
    - Bail, maison, Paris, rue de la Joaillerie., 10 septembre 1751; MC/ET/XXIV/728
      Nom, qualité: (Mme ou Mlle) Poget, Madeleine Charlotte.
      Nom, qualité: (M.) Mannory, Nicolas (bourgeois de Paris).
      Nom, qualité: (M.) Messant, Nicolas.
      Nom, qualité: (Mme ou Mlle) Delafraye, Marie Therese.
    - Succession, liquidation., 11 septembre 1751; MC/ET/XXIV/728
    - Succession, dépôt de pieces., 11 septembre 1751; MC/ET/XXIV/728
      Nom, qualité: (M.) Saverien, Julien.
      Profession: enqueteur.
      Domicile: Arles
    - Rente sur le roi, quittance de rachat, deux sols pour livre du dixieme janvier 1748., 11 septembre 1751; MC/ET/XXIV/728
      Nom, qualité: (M.) Levrard, Charles.
      Nom, qualité: (M.) Bailly, Jean Simon.
      Profession: peintre doreur (maître).
      Nom, qualité: (Mme ou Mlle) Levrard, Marie Louise.
    - Notoriete, nom., 11 septembre 1751; MC/ET/XXIV/728
    - Ratification., 11 septembre 1751; MC/ET/XXIV/728
      Nom, qualité: (M.) Huet, Antoine.
      Profession: huissier des requetes du Parlement.
      Nom: (personne morale) Communaute Des Huissiers Des Requetes Du Parlement de Paris
    - Inventaire après décès de Jean Claude Faillon dit Lombard., 11 septembre 1751; MC/ET/XXIV/728
      Nom, qualité: (M.) Faillon dit Lombard, Jean Claude.
      Profession: inspecteur dans la ferme du tabac.
      Domicile: Toscane
      inventaire après décès; Faillon dit Lombard, Jean Claude
    - Notoriete, décès., 12 septembre 1751; MC/ET/XXIV/728
      Nom, qualité: (M.) Michel, Dominique.
    - Rente, quittance de rachat., 13 septembre 1751; MC/ET/XXIV/728
      Nom, qualité: (M.) Legras, Louis.
      Nom, qualité: (M.) Legras, Theodore.
      Profession: libraire.
      Nom, qualité: (M.) Legras, Louis Philippe.
    - Rente, constitution., 13 septembre 1751; MC/ET/XXIV/728
    - Rente viagere, constitution, mai 1751., 15 septembre 1751; MC/ET/XXIV/728
      Nom, qualité: (M.) Dupont-Desjardins, Antoine.
      Domicile: Saint-Cloud,boulogne.
      Nom, qualité: (Mme ou Mlle) Binhert, Edmee.
      Domicile: Boulogne.
      Nom, qualité: (M.) Giroud, Pierre Francois.
      Profession: employe dans les fermes du roi
    - Mariage., 15 septembre 1751; MC/ET/XXIV/728
      Profession: employe à la ferme du tabac.
      Nom, qualité: (Mme ou Mlle) Lebrun, Marie Marguerite.
      Profession: ouvriere journaliere.
      Nom, qualité: (M.) Patin, Jean Baptiste.
      Profession: teinturier (garcon).
    - Obligation, quittance de rachat., 16 septembre 1751; MC/ET/XXIV/728
      Nom, qualité: (M.) Delorme, Francois.
      Profession: marchand commissionnaire.
      Profession: boulanger.
    - Bail, maison, Paris, rue Saint-Denis., 16 septembre 1751; MC/ET/XXIV/728
      Nom, qualité: (M.) Baume, Antoine.
      Profession: apothicaire (marchand).
    - Succession, dépôt de pieces., 17 septembre 1751; MC/ET/XXIV/728
      Nom, qualité: (Mme ou Mlle) Peloutier, Catherine.
      Nom, qualité: (M.) Prat, Jacques.
      Domicile: Nimes
    - Procuration, depot., 17 septembre 1751; MC/ET/XXIV/728
      Nom, qualité: (Mme ou Mlle) Colomyez, Antoinette.
      Domicile: Toulouse.
      Nom, qualité: (M.) Delpech, Anne.
      Profession: capitoul.
      Nom, qualité: (Mme ou Mlle) Delabarre, Marguerite Charlotte.
    - Testament., 18 septembre 1751; MC/ET/XXIV/728
      Nom, qualité: (Mme ou Mlle) La Guillaumie de, Jeanne Marguerite.
    - Mariage., 19 septembre 1751; MC/ET/XXIV/728
      Nom, qualité: (M.) Berger, Jean.
      Profession: chapelier (marchand).
      Nom, qualité: (Mme ou Mlle) Pinelle, Francoise.
    - Inventaire après décès de Catherine Fournier, épouse de François Lieutaud., 20 septembre 1751; MC/ET/XXIV/728
      Nom, qualité: (Mme ou Mlle) Fournier, Catherine.
      Nom, qualité: (M.) Lieutaud, François
      inventaire après décès; Fournier, Catherine; Lieutaud, François
    - Convention, achat de betes fauves., 20 septembre 1751; MC/ET/XXIV/728
      Nom, qualité: (M.) Ricci, Jean Baptiste.
      Profession: dentiste.
      Nom, qualité: (M.) Feautrier, Jean Louis.
      Profession: capitaine de navire.
    - Inventaire après décès de Joseph Faucheux., 22 septembre 1751; MC/ET/XXIV/728
      Nom, qualité: (M.) Faucheux, Joseph.
      inventaire après décès; Faucheux, Joseph
    - Mariage., 22 septembre 1751; MC/ET/XXIV/728
      Nom, qualité: (M.) Gautier, Louis Armand.
      Profession: secrétaire de l'intendance.
      Domicile: Caen.
      Nom, qualité: (Mme ou Mlle) Darchicourt, Francoise.
      Nom, qualité: (M.) Faillon Dit Lombard, Jean Claude.
    - Rente, quittance de rachat., 23 septembre 1751; MC/ET/XXIV/728
      Nom, qualité: (M.) Ledoux, Pierre.
      Nom, qualité: (Mme ou Mlle) Vallet, Anne.
    - Procuration., 23 septembre 1751; MC/ET/XXIV/728
      Profession: mousquetaire du roi.
      Domicile: Coulommiers.
      Nom, qualité: (M.) Aubert de La Bossiere, Antoine Nicolas.
      Domicile: Coulommiers
    - Inventaire après décès de Claude Pinguet de Belingan., 23 septembre 1751; MC/ET/XXIV/728
      Nom, qualité: (M.) Pinguet de Belingan, Claude.
      Profession: abbé commendataire.
      Domicile: Soissons, abbaye Saint-Crespin-le-Grand
      inventaire après décès; Pinguet de Belingan, Claude
    - Succession, liquidation., 23 septembre 1751; MC/ET/XXIV/728
      Profession: teinturier de grand teint (maître).
      Domicile: Paris, gobelins (les).
      Nom, qualité: (Mme ou Mlle) Pinard, Marie Claire.
    - Apprentissage, métier orfevre., 24 septembre 1751; MC/ET/XXIV/728
      Nom, qualité: (M.) Dupont, Jean Francois.
      Nom, qualité: (M.) Lefebvre, Charles Balthazar.
    - Mariage., 24 septembre 1751; MC/ET/XXIV/728
      Nom, qualité: (M.) Robert, Dominique.
      Nom, qualité: (Mme ou Mlle) Ciseville, Jeanne Madeleine.
      Domicile: Forge-en-Normandie
    - Procuration, depot., 25 septembre 1751; MC/ET/XXIV/728
      Nom, qualité: (Mme ou Mlle) Pierquet, Marie Joseph.
      Domicile: Asnois, chateau.
      Nom, qualité: (M.) Blanchefort de, Francois Philogene (marquis).
      Profession: gouverneur.
      Domicile: Gex (pays De).
      Nom, qualité: (M.) Bernard, Louis.
    - Rente sur domaine de la ville, reconstitution, juin 1741., 25 septembre 1751; MC/ET/XXIV/728
      Nom, qualité: (M.) Perroud, Andre (bourgeois de Paris)
    - Communaute, compte., 26 septembre 1751; MC/ET/XXIV/728
      Nom, qualité: (Mme ou Mlle) Moutie, Marguerite.
      Nom, qualité: (M.) Creste, Francois.
      Domicile: Saint-Arnould
    - Procuration., 26 septembre 1751; MC/ET/XXIV/728
      Nom, qualité: (Mme ou Mlle) Jacquemare, Antoinette Gabrielle
    - Mariage., 27 septembre 1751; MC/ET/XXIV/728
      Nom, qualité: (M.) Loiseau de La Grange, Louis Jean.
      Domicile: Chateauneuf-en-Thymerays.
      Nom, qualité: (Mme ou Mlle) Creste, Marguerite Francoise.
    - Rente, constitution., 27 septembre 1751; MC/ET/XXIV/728
      Nom, qualité: (M.) Brin, Jean Pierre.
      Profession: écuyer de la bouche du roi.
      Nom, qualité: (M.) Pia, Robert.
    - Inventaire après décès de François Lebeuf., 27 septembre 1751; MC/ET/XXIV/728
      Nom, qualité: (M.) Lebeuf, François (bourgeois de versailles).
      inventaire après décès; Lebeuf, François
    - Succession, convention., 29 septembre 1751; MC/ET/XXIV/728
      Nom, qualité: (M.) Lebeuf, Francois (bourgeois de versailles).
    - Rente, quittance de rachat., 30 septembre 1751; MC/ET/XXIV/728
    - Mariage., 30 septembre 1751; MC/ET/XXIV/728
      Nom, qualité: (M.) Lafitte, Bernard.
      Profession: tailleur (garcon).
      Nom, qualité: (Mme ou Mlle) Martin, Nicole.
    - Mariage., 30 septembre 1751; MC/ET/XXIV/728
      Nom, qualité: (M.) Ferret, Guillaume.
      Nom, qualité: (Mme ou Mlle) Robiquet, Marie Marguerite.
    - Rente, constitution., 1er octobre 1751; MC/ET/XXIV/728
      Nom, qualité: (M.) Lelarge d' Eaubonne, Jean Michel.
      Profession: payeur des rentes de l'hotel de ville.
    - Rente fonciere, titre nouvel., 3 octobre 1751; MC/ET/XXIV/728
      Nom, qualité: (Mme ou Mlle) Motheron, Jeanne.
      Domicile: Bezons.
      Nom, qualité: (M.) Lambert, Gilles.
    - Mariage., 4 octobre 1751; MC/ET/XXIV/728
      Nom, qualité: (M.) Monge, Pierre.
      Nom, qualité: (Mme ou Mlle) Vinante, Denise Aimee.
      Nom, qualité: (M.) Digy, Antoine.
      Profession: officier de cuisine
    - Rente, constitution., 4 octobre 1751; MC/ET/XXIV/728
      Nom, qualité: (M.) Dunet, Nicolas.
      Nom, qualité: (Mme ou Mlle) Querion, Francoise.
      Nom, qualité: (Mme ou Mlle) Regnault, Marguerite Jeanne.
      Nom, qualité: (M.) Tournay, Adam Pierre.
      Profession: secrétaire du roi près le grand conseil.
    - Notoriete, pieces jointes, décès, acte de décès., 5 octobre 1751; MC/ET/XXIV/728
      Nom, qualité: (Mme ou Mlle) Thibault, Charlotte.
    - Procuration., 6 octobre 1751; MC/ET/XXIV/728
      Nom, qualité: (M.) Dufourny, Jean Baptiste.
      Nom, qualité: (Mme ou Mlle) Chatelain, Marie Louise.
    - Rente fonciere, quittance de rachat., 6 octobre 1751; MC/ET/XXIV/728
      Nom, qualité: (M.) Bassuel, Pierre.
      Profession: chirurgien jure (maître).
      Nom, qualité: (Mme ou Mlle) Laurent, Marie Nicole.
      État civil: remariee.